Gerson Machado

Analista de dados

Brasileiro, solteiro
Duque de Caxias – RJ
(21) 982012309
gersonmachado.mib@gmail.com

LinkedIn:

https://linkedin.com/in/gersonmachadov

GitHub:

github.com/gersonmachado

Formação:

Tecnólogo em Análise e Desenvolvimento de Sistemas

Instituição: Universidade do Grande Rio Professor José de Souza Herdy – Unigranrio

Competências técnicas:

Linguagens: Python, SQL

Manipulação de Dados: ETL, Pandas, automação de fluxos de trabalho

Visualização de Dados: Power BI, Relatórios, Definição de KPIs e Análise de tendências

Automação: Configuração de pipelines, GitHub Actions

Desenvolvimento Web: HTML5, CSS3, JavaScript, React, Django, Flask, Streamlit

Bancos de Dados: Relacionais e não relacionais

Outros: Estatísticas aplicadas, Excel avançado, Power Query, Tabela dinâmica, Controle de versão com Git e GitHub, Integração e consumo de APIs REST

Idiomas: Inglês B2

Perfil:

Analista de dados com sólida atuação em processos ETL, estruturação de pipelines de dados, unificação de base de dados e criação de dashboards para transformar dados em insights estratégicos e decisões assertivas.

Experiência com tecnologias como Python, SQL, Power BI, Excel, além de 5+ anos em suporte e infraestrutura de TI. Com forte interesse em ampliar minhas habilidades, capacidade de colaboração multidisciplinar e interesse contínuo no desenvolvimento de habilidades em análise de dados, estatísticas aplicadas e automação de processos.

Experiências profissionais:

Projeto de Extensão PROSSaúde — UFRJ 09/2024 - Atual Cargo: Analista de Dados

Desenvolvimento de **processos ETL avançados** para extração, transformação e carga de dados sensíveis no contexto da saúde pública, aplicando boas práticas de **segurança** e **compliance**

Criação de **dashboards** interativos e **relatórios analíticos**, colaborando para atendimentos personalizados baseado em evidências, prevenções com monitoramento de fatores de risco e padrões.

Colaboração multidisciplinar com profissionais da saúde, analisando requisitos e desenvolvendo soluções orientadas a dados para apoiar políticas públicas

Tecnologias Utilizadas: Python, React, Javascript, Git, e metodologias ágeis para entregas contínuas https://prossaude-client.netlify.app/

Dasul Tintas 03/2023 - 01/2024

Cargo: Analista de Dados

Desenvolvi e mantive bancos de dados de inteligência competitiva para o setor comercial melhorando a precisão na identificação de oportunidades de mercado

Realizei processos de coleta, limpeza e análise de dados públicos (como Receita Federal) com Python e ferramentas ETL, reduzindo tempo e custos com preparação de dados

Criei relatórios e dashboards no Power BI, gerando insights estratégicos e apoiando a tomada de decisões

Fundação São Francisco de Assis

07/2024 - 09/2024 Cargo: Digitalizador

Atuei no tratamento e organização de dados digitais, realizando processos de limpeza e indexação de documentos para otimizar a pesquisa e o armazenamento.

Implementação de técnicas de preparação de dados para facilitar a análise de documentos históricos e administrativos

Smart Lingo 11/2023 - 06/2024

Cargo: Desenvolvedor front-end

Desenvolvi funcionalidades de captação e registro de informações de formulários para integração com sistemas internos Configurei e gerenciei ferramentas no ambiente Google Workspace, automatizando processos operacionais. Realizei ajustes e manutenção de sites, garantindo usabilidade e acessibilidade

TIVIT e Lan Design — Técnico em Suporte ERP 11/2014 – 03/2016

Forneci suporte técnico a sistemas ERP baseados em Unix e gerenciei acessos via Active Directory. Elaborei relatórios analíticos para monitoramento de desempenho dos sistemas Atendi remotamente e por telefone, com resolução de chamados em nível nacional e estadual

Gestão Ideal 07/2014 – 10/2014 Técnico de sistemas e Webdesigner

Suporte Técnico presencial e remoto
Suporte ao sistema de automação comercial
Treinamento do sistema de automação comercial para clientes
Instalação e manutenção do software de automação comercial
Instalação e manutenção das impressoras ECFs. Marcas Bematech, Daruma e outras
Montagem e manutenção de computadores
Instalação de CFTV e câmeras de segurança
Desenvolvimento de sites
Sintegra dos clientes da empresa
Cobrança
Design

INEA (Instituto Estadual do Ambiente) 01/2013 - 12/2013

Técnico em Informática

Realizei montagem e manutenção de computadores e configuração de redes/proxy Ofereci suporte remoto e presencial, atendendo desde colaboradores até a presidência Gerenciei chamados no sistema OCOMON para priorização de demandas

Cursos:

- Curso de montagem e manutenção de micros, JFW informática, 80 horas.
- Python Gustavo Guanabara Curso em Video 120 horas
- CC50: Introdução à Ciência da Computação O Curso de Harvard, no Brasil 70 horas
- INTRODUÇÃO À ANÁLISE DE DADOS MICROSOFT POWER BI 5 horas
- IT Essentials CISCO